【裁判字號】    89,訴,2304
【裁判日期】    891117
【裁判案由】    殺人未遂
【裁判全文】
台灣台中地方法院刑事判決                        八十九年度訴字第二三四號
    公  訴  人  台灣台中地方法院檢察署檢察官
    被      告  丙○○
    指定辯護人  本院公設辯護人丁○○
右列被告因殺人未遂案件，經檢察官提起公訴（八十九年度偵字第一四七八０號），
本院判決如左：
    主  文
丙○○殺人未遂，處有期徒刑伍年陸月。扣案之摺疊刀壹把沒收。
    事  實
一、丙○○與乙○○原係男女朋友關係，在交往期間，丙○○認受乙○○欺騙感情及
    金錢，因此心生不滿，於民國八十九年九月四日晚間，丙○○欲邀約乙○○外出
    吃宵夜，遭致乙○○之拒絕，丙○○乃起殺機，持其先前於台中市○○路某工地
    內拾獲取得他人棄置之刀柄長約十三公分、刀刃長約十二公分、寬約二公分之摺
    疊刀一把，於當日晚上十一時二十分許，騎乘所有車號ＬＧＵ─四七七號機車前
    往乙○○位在台中市○○街六六號上班處所附近之同街六七巷內，等侯乙○○出
    現伺機殺害，旋見李女下班出來走近其所有之車號Ｎ二─一四三一號自小客車欲
    駕車離去時，丙○○即基於殺人之犯意，持該預藏之摺疊刀，先朝乙○○腰部砍
    殺一刀，李女受傷後沿該自小客車週邊躲避，惟丙○○仍持刀繼續追殺，並往李
    女背部刺殺一刀、砍殺左上臂一刀，其中背部一刀並貫穿胸部，及至李女打開車
    門欲進入自小客車內時，丙○○再刺殺頸部一刀，乙○○因丙○○之砍、刺殺行
    為，受有包含人身要害部位之腰部、背部、左上臂、頸部嚴重穿刺、切割之傷害
    ，並有大量之血胸，有生命危險。嗣乙○○躲入車內哀求丙○○叫救護車，丙○
    ○始發覺闖下大禍而中止其刺殺行為，並至位於台中市○○街七九號金鼎商務旅
    館請櫃檯小姐許麗香打電話叫救護車，乙○○此時亦打開車門行至台中市○○街
    六五號騎樓前，請在快樂城遊藝場上班之店員李植琦叫救護車後，即不支倒地，
    丙○○則走至李女身旁等侯將其送醫，迨至警方人員於同日十一時三十分時據報
    趕往現場，將丙○○逮捕，並及時將乙○○送醫急救，乙○○始倖免於難。
二、案經乙○○訴由台中市警察局第一分局報請臺灣臺中地方法院檢察署檢察官偵查
    起訴。
    理  由
一、訊據被告丙○○對於因認受告訴人乙○○欺騙感情及金錢，於右揭時地，欲邀約
    告訴人外出吃宵夜遭拒，乃持其所有之摺疊刀一把將告訴人砍傷，致其受有如事
    實欄所示傷害之事實，供承不諱，核與告訴人指述情節大致相符，且經目擊證人
    李植琦於警訊時證述明確，並有扣案之摺疊刀一把、血跡斑斑之現場照片影本多
    幀可資佐證，復有警員報告書在卷足憑，而告訴人因之受有如事實欄所示傷害，
    有生命危險，經急救後始倖免於難之事實，亦有財團法人私立中國醫藥學院附設
    醫院診斷證明書一件可證。被告雖矢口否認有何殺人犯行，辯稱：係因受告訴人
    刺激，在酒後一時失去理智，才刺傷告訴人，並無意將其殺死云云。惟查：扣案
    之摺疊刀經本院審理時當場勘驗結果，刀柄長約十三公分、刀刃長約十二公分、
    寬約二公分，有筆錄在卷可按，顯見該摺疊刀足以致人死傷；另人身之腰部、背
    部、頸部皆屬要害部位，以上開摺疊刀猛力刺、砍人上開部位，足取人命，此當
    為被告所明知或可得而知；又，被告刺殺告訴人時背部一刀貫穿胸部，可見被告
    下手時用力之猛，下手之重，則參諸上情，足徵被告下手之初即有殺人犯意，灼
    然明甚，其所辯無殺人故意，顯屬避重就輕之詞，無足採信。被告係因告訴人哀
    求叫救護車，發覺闖下大禍而中止其刺殺行為，並至位於台中市○○街七九號金
    鼎商務旅館請櫃檯小姐許麗香打電話叫救護車之事實，業據被告供明，並經證人
    許麗香於警訊時證述明確；且證人即到場處理之警員甲○○於本院審理時亦證稱
    ：「．．．我們就趕到現場去，看到一名女子躺在騎樓邊，而男的在旁邊，也是
    騎樓地裡面．．．」；「當時店家在屋裡看，但是沒有人出來維護被害人，也沒
    有出來擋被告」等語，是依證人江俊傑之證述，當時告訴人已躺在地上，無力反
    抗，在無人出面阻止下，被告僅坐在告訴人身邊，未繼續刺殺，益可佐證被告確
    係因已意終止殺害告訴人之行為無疑。因而事證明確，被告犯行洵堪認定，應予
    依法論科。
二、核被告所為，係犯刑法第二百七十一條第二項、第一項之殺人未遂罪。被告係經
    告訴人哀求而因己意停止殺害告訴人，並請人叫救護車將告訴人送醫救治而倖未
    死亡，被告係殺人之中止未遂，爰依刑法第二十七條規定減輕其刑。本院審酌被
    告無不良前科（參被告全國前案紀錄表），與告訴人有感情糾紛而行兇之犯罪動
    機，持預藏之摺疊刀當街行兇之兇殘手段，告訴人所受傷害非輕，供詞避重就輕
    ，且未與告訴人和解之犯後態度等一切情狀，量處如主文所示之刑，以示懲儆。
    扣案摺疊刀一把，為供犯本罪所用之物，且係被告先前拾獲取得他人所棄置之物
    品，業據被告供明在卷，依無主物先占之規定，已為被告所有，應依刑法第三十
    八條第一項第二款宣告沒收。
據上論斷，應依刑事訴訟法第二百九十九條第一項前段，刑法第二百七十一條第二項
、第一項、第二十七條、第三十八條第一項第二款，判決如主文。
中      華      民      國    八十九      年      十一      月  十七  日
                                      臺灣台中地方法院刑事第七庭
                                          法  官   劉  長  宜
右正本證明與原本無異。
如不服本判決，應於判決送達後十日內向本院提出上訴狀，上訴於臺灣高等法院臺中
分院( 須附繕本 )。
                                          書記官
中      華      民      國      八十九      年      十一      月 廿一   日
附錄法條：
刑法第二百七十一條：
    殺人者，處死刑、無期徒刑或十年以上有期徒刑。
    前項之未遂犯罰之。


司法院資訊處製作；財團法人民間司法改革基金會備份。
